【裁判字號】    99,審易,1627
【裁判日期】    990526
【裁判案由】    竊盜
【裁判全文】
臺灣高雄地方法院刑事判決            99年度審易字第1627號
公  訴  人  臺灣高雄地方法院檢察署檢察官
被      告  甲○○
上列被告因竊盜案件，經檢察官提起公訴（99年度偵字第8881號
），本院判決如下：
    主  文
甲○○犯竊盜罪，累犯，處有期徒刑陸月，如易科罰金，以新臺
幣壹仟元折算壹日。
    事  實
一、甲○○前於民國80年間，因強盜案件，經最高法院以81年度
    臺上字第4726號判處有期徒刑5 年2 月，於84年4 月26日縮
    短刑期假釋出獄；又於假釋期間之84年、85年間，因竊盜案
    件，經臺灣高等法院臺中分院以85年度上易字第1543號、臺
    灣高等法院高雄分院以87年度上易字第1723號，各判處有期
    徒刑2 年、4 月，嗣經裁定定應執行刑有期徒刑2 年2 月確
    定，再於87年間，因偽造文書、竊盜等案件，經本院以87年
    度易字第5126號判處有期徒刑5 月、4 月，應執行有期徒刑
    8 月確定，而撤銷假釋，接續執行殘刑有期徒刑3 年2 月23
    日，並於90年6 月28日縮短刑期假釋出獄；嗣於假釋期間之
    90年間，再犯竊盜案件，經臺灣高等法院高雄分院以91年度
    上易字第1743號判處有期徒刑2 年，而撤銷假釋，接續執行
    殘刑有期徒刑2 年1 月17日，並於98年12月25日執行完畢。
    詎甲○○仍不知悔改，竟基於意圖為自己不法所有之犯意，
    於99年1 月9 日中午12時50分許（起訴書誤載為同日12時30
    分），在乙○○所經營設而於高雄縣鳳山市○○路63號之「
    7-11便利商店」內，以徒手拿取乙○○所有放置於前開「便
    利商店」內貨架上之價值新臺幣（下同）100 元之月桂冠清
    酒1 瓶，將之藏放自己穿著外套口袋，再從前開「便利商店
    」貨架上，選取大雕藥酒1 瓶至櫃臺結帳，致前開「便利商
    店」櫃臺人員未發現藏放在甲○○外套口袋內之月冠清酒之
    方式，竊得乙○○所有之月桂冠清酒1 瓶。甲○○食髓知味
    ，接續於同日下午5 時30分許，至前開「便利商店」內，以
    前述同一方式，徒手竊得乙○○所有價值100 元之月桂冠清
    酒1 瓶。因前開「便利商店」店員於同日晚間11時許，進行
    交班清點時，發現短少2 瓶月桂冠清酒，經通知乙○○，並
    調閱當日監視錄影畫面，始發現該2 瓶月桂冠清酒，係遭甲
    ○○竊取，因甲○○於翌日即99年1 月10日中午12時，進入
    前開「便利商店」，遭店員發覺，遂報警處理，始獲上情。
二、案經高雄縣政府警察局鳳山分局報告臺灣高雄地方法院檢察
    署檢察官偵查起訴。
    理  由
一、被告甲○○明知證人即「7-11便利商店」負責人乙○○於警
    詢中所為之陳述，係屬被告以外之人於審判外之陳述，具有
    刑事訴訟法第159 條規定，不得為證據之情事，於本院審判
    期日，未聲明異議，而證人乙○○於警詢所為陳述作成時之
    狀況，並無任何違反自由意志或遭製作筆錄員警誘導陳述之
    情形，本院認為適當，依刑事訴訟法第159 條之5 第1 項之
    規定，為傳聞法則之例外，應有證據能力。
二、訊據被告矢口否認有被訴竊盜2 瓶月桂冠清酒之犯行，辯稱
    ：其於99年1 月9 日並未至前開「便利商店」，亦無竊取「
    便利商店」內的月桂冠清酒云云。惟查，上揭犯罪事實，業
    據乙○○於警詢證稱：其經營之便利商店，於99年1 月9 日
    晚間11時許，店員進行交班清點時，發現短少2 瓶月桂冠清
    酒，而通知其，並調閱監視錄影畫面，發現係被告於99年1
    月9 日12時50分及同日下午5 時30分許，在其所經營便利商
    店行竊2 次，該2 次都是竊取價值100 元的月桂冠清酒各1
    瓶，被告的行竊方式，是先將1 瓶月桂冠清酒藏放在外套內
    ，再選取1 瓶酒至櫃臺結帳等語明確，核與證人乙○○提供
    之監視錄影畫面9 張，顯示被告於99年1 月9 日至前開「便
    利商店」2 次，均有拿取貨架上之月桂冠清酒與大雕藥酒，
    但每次結帳僅有1 瓶大雕藥酒之情形相符，而堪認定。又被
    告於警詢曾供稱：其於99年1 月9 日中午12時50分許，至前
    開「便利商店」曾選購取月桂冠清酒、大雕藥酒各1 瓶等語
    ，嗣因警提示監視錄影畫面，顯示被告結帳時，僅有大雕藥
    酒1 瓶，並未將月桂冠清酒進行結帳，質疑被告是否將選取
    的月桂冠清酒1 瓶藏放衣服內時，被告則以「忘記了」敷衍
    ，並拒絕回答警員後續之詢問，而其於偵查中，則坦承曾將
    月桂冠清酒放在口袋內，而辯稱：是忘了結帳云云，時而辯
    稱：錢帶不夠，要拿手錶抵押云云，時而辯稱：因為天氣冷
    ，忘了等語，時而辯稱：其並未拿取月桂冠清酒云云，嗣於
    本院審理期間，則辯稱：未曾至前開「便利商店」購物云云
    ，其歷次所為之供述，不僅前後不一，且相互矛盾，顯係圖
    卸之詞，要無可採。本案事證明確，被告上揭竊盜犯行，堪
    以認定，應予依法論科。
三、核被告所為，係犯刑法第320 條第1 項之竊盜罪。被告於99
    年1 月9 日中午12時50分、同日下午5 時30分，在設於高雄
    縣鳳山市○○路63號之「7-11便利商店」內，以徒手拿取月
    桂冠清酒並藏放外套口袋之方式，先後竊得乙○○所有月桂
    冠清酒2 瓶，其前揭2 次行竊時間相近，均為同一日，且犯
    罪地點相同，又均係侵害同一法益，堪認其前揭2 次竊盜行
    為，乃被告基於之單一犯意，而為竊盜單一行為之數個舉動
    ，為接續犯，屬實質上一罪，檢察官認被告2 次行竊舉動，
    犯意各別，應予分論併罰，容有未合。被告前因強盜案件，
    經法院判處有期徒刑5 年2 月，於84年4 月26日假釋出獄，
    又因竊盜案件，經法院分別判處有期徒刑有期徒刑2 年、4
    月，嗣經裁定定應執行刑有期徒刑2 年2 月確定，再因偽造
    文書、竊盜等案件，經法院判處應執行有期徒刑8 月確定，
    而撤銷假釋，接續執行殘刑有期徒刑3 年2 月23日，而於90
    年6 月28日假釋，嗣因假釋期間，再犯竊盜案件，經法院判
    處有期徒刑2 年，而撤銷假釋，接續執行殘刑有期徒刑2 年
    1 月17日，並於98年12月25日執行完畢，此有臺灣高等法院
    被告前案紀錄表1 份在卷可佐，被告於有期徒刑執行完畢後
    ，5 年內故意再犯本件有期徒刑以上之罪，為累犯，應依刑
    法第47條第1 項規定加重其刑。本院審酌被告為成年人，不
    思以正當方法賺取財物，竟貪圖小利接續竊取月桂冠清酒，
    破壞他人對財產權之支配，危害社會治安，行為實無可取，
    而被告係19年2 月14日出生，有記載被告年籍資料之警詢筆
    錄1 份在卷可佐，被告行為時，雖未滿80歲，但年歲已大，
    而被告本件竊取財物價值非鉅，犯罪所生危害不大，且犯罪
    手段和平，然被告除有前述構成累犯之前科紀錄外，早自61
    年起，即有多次竊盜案件經法院判刑之紀錄，有臺灣高等法
    院被告前案紀錄表1 份附卷足憑，素行非佳，而被告犯後，
    飾詞否認犯行，未見悔意等一切情狀，量處如主文所示之刑
    ，併諭知易科罰金之折算標準。
據上論斷，應依刑事訴訟法第299 條第1 項前段，刑法第320 條
第1 項、第47條第1 項、第41條第1 項前段，刑法施行法第1條
之1 ，判決如主文。
本案經檢察官李英霆到庭執行職務。
中    華    民    國    99    年    5     月    26    日
                  刑事第十庭  法  官  高增泓
以上正本證明與原本無異。
如不服本判決，應於判決送達後10日內，向本院提出上訴狀。
中    華    民    國    99    年    5     月    26    日
                              書記官  王淑娟
附錄本案論罪科刑法條全文：
刑法第320條
意圖為自己或第三人不法之所有，而竊取他人之動產者，為竊盜
罪，處5 年以下有期徒刑、拘役或5 百元以下罰金。
意圖為自己或第三人不法之利益，而竊佔他人之不動產者，依前
項之規定處斷。
前二項之未遂犯罰之。

司法院資訊處製作；財團法人民間司法改革基金會備份。
